臺灣桃園地方法院民事判決　　　　　　　100年度訴字第170號
原　　　告　鄭文海
訴訟代理人　蔡明和律師
被　　　告　謝嘉華
上列當事人間請求損害賠償事件，於民國100 年8 月19日言詞辯
論終結，本院判決如下：
    主  文
原告之訴及假執行之聲請均駁回。
訴訟費用由原告負擔。
    事實及理由
一、原告起訴主張：
  (一)原告與第三人洪翊庭係夫妻，原告於民國99年5 、6 月間發
    現洪翊庭行為怪異，經常莫名與原告發生爭吵及毆打小孩，
    經調查發現洪翊庭於98年底與被告開始有不正常男女交往關
    係，兩人相偕過夜出遊宜蘭、九份、大同山等地，在KTV 幫
    被告慶生，每日電話簡訊頻繁，而被告明知洪翊庭已為人婦
    ，卻以洪翊庭為被告女友身分將其帶往家中介紹予父母認識
    並過夜，且洪翊庭因與被告交往後現已離家，置二名小孩及
    家庭不顧，被告之上揭行為已嚴重侵害原告夫妻共同生活之
    圓滿安全及幸福，而影響原告家庭生活之圓滿及夫妻間誠信
    之義務，此參最高法院55年台上字第2052號判例意旨至明。
    又洪翊庭離家在外租屋居住時，原告於99年10月29日凌晨會
    同警方，發現被告衣衫不整在洪翊庭租屋處，原告因此對被
    告提出妨害家庭告訴，刻經臺灣桃園地方法院檢察署以10 0
    年度偵字第444 號受理在案。按因故意或過失，不法侵害他
    人之權利者，負損害賠償責任。故意以背於善良風俗之方法
    ，加損害於他人者亦同；又不法侵害他人之身體、健康、名
    譽、自由、信用、隱私、貞操，或不法侵害其他人格法益而
    情節重大者，被害人雖非財產上之損害，亦得請求賠償相當
    之金額。上開規定，於不法侵害他人基於父、母、子、女或
    配偶關係之身分法益而情節重大者，準用之，民法第184 條
    第1 項、第195 條第1 項前段、第3 項分別定有明文。原告
    因本事件，精神上承受重大打擊，經診斷疑似罹有精神官能
    性憂鬱症，且需身兼母職照顧二名子女，故請求被告賠償新
    臺幣（下同）50萬元之精神慰撫金。
  (二)被告與洪翊庭交往之方式除雙方見面出遊外，並經常以電話
    、MSN 方式聯絡，而洪翊庭亦會在電腦記載其與被告相處之
    點滴，茲由下列證據可證，被告與洪翊庭有不正常之交往：
  1.參原證3 洪翊庭使用之行動電話0000000000之通聯記錄觀之
    ，被告與洪翊庭二人於99年3 月至7 月份間通話頻繁，可證
    兩人有密切之交往。
  2.原告由家中電腦發現洪翊庭記載：「在看夜景的時候，你大
    喊我不想回南部，我應該也大喊，我超喜歡謝嘉華的」、「
    謝謝你在大同山上給我一個期待，讓我有撐過去的力量」、
    「我準備一個盒子，我要把我有關我們的回憶都放進去，謝
    謝你我的王子」、「你送我一個生日禮物ㄟ，不懂，好朋友
    來找我了，誰，28天，不是還沒有到時間，所以我不會跟你
    說，謝嘉華我中獎了，是我得獎了吧，什麼啦，哈哈我是說
    你如果28天沒來，我就得獎了，嚇死吧，還好ㄟ，如果你真
    的有了，我還真想負責，那你願意嫁給我嗎？好喜歡，好喜
    歡今天這麼冷，我才穿二件，但是一點都不會冷，因為我有
    謝嘉華，我真的真的好喜歡好喜歡你」、「因為我會離家出
    走，直到你不要我，我發現我對你的情感是滿滿的」；「以
    後我不會跟大家一樣都起叫你鬼鬼，因為你是我的…我的謝
    嘉華」、「謝嘉華，我好想你，因為人家現在還在生病中，
    想撒嬌，想抱抱…謝嘉華～你會很疼我對不對？謝嘉華～你
    會一直都很疼我對不對？我說過我會一輩子都會好好的疼你
    ，我沒有一夜不想你，謝嘉華～你會愛我對不對？謝嘉華～
    ～你會一直都很愛我對不對？」等語，又洪翊庭在自己之無
    名小站網誌中，自稱為謝安妮，而對被告則暱稱謝小鬼、謝
    寶貝，並且兩人相處點點滴滴記載清清楚楚，包含一起去唱
    歌、休息等字句，此有原證4 至6 之網路文字紀錄可證，在
    在顯示兩人正在熱戀交往。
  3.參原證7 洪翊庭與被告於99年6 月29日於MSN 網路之對話內
    容觀之，洪翊庭因手錶遺失，原告幫忙尋找時無意發現可疑
    物品（如信件及相簿），洪翊庭與被告商談如何處理過程中
    ，洪翊庭自己亦猜測原告也許已知渠等已經在交往，並且欺
    騙原告，而洪翊庭自稱瞞得很辛苦等語。
  4.依原證8 手機簡訊及洪翊庭親筆之筆記內容觀之，亦足證洪
    翊庭與被告交往甚久，並非單純朋友關係，其兩人關係匪淺
    。
  5.原告發現上情後，兩造曾於99年8 月20日洽談和解事宜時，
    被告曾願給付原告30萬元，惟事後卻反悔不履行承諾，且原
    告配偶亦離家出走，獨自在外居住，棄原告及二名子女不顧
    。
  (三)爰依民法第184條第1項後段之規定，提起本件訴訟，並聲明
    ：被告應給付原告50萬元，及自起訴狀繕本送達翌日起至清
    償日止，按年利率5%計算之利息；願供擔保，請准為假執行
    之宣告。
二、被告則以：被告與第三人洪翊庭原係舊識，兩人交情似兄妹
    般親近且無話不談，於98年底間透過Facebook網路與洪翊庭
    聯繫上，但兩人並無任何逾舉之行為，原告上揭所述，皆為
    不實之指控。蓋當時洪翊庭因工作需要及原告之工作為車床
    作業員關係而長期早出晚歸，並洪翊庭為其家中借錢而負債
    ，家庭生活壓力甚大、情緒低落，又被告曾為國家足球代表
    隊，洪翊庭就職於何嘉仁美語期間，恰因工作關係需要為學
    童籌劃英國週之足球活動課程而求助被告，兩人遂就該活動
    應準備何種器材、教具及基於朋友關心而時有聯繫，但仍非
    有何曖昧及熱戀交往之情事。縱因被告曾應洪翊庭要求而陪
    同參與勘察舉辦活動所需之場地及與舊識朋友一同出遊，但
    被告深知洪翊庭已有家庭，故在陪同洪翊庭勘察場地後隨即
    將其送回家中，並無原告所指控之不正常男女關係及任何相
    偕過夜之行為。而原告提出原證4 之網路資料，係洪翊庭之
    私人日記，內容僅係記載洪翊庭生活點滴，尚無從證明兩人
    有不正常交往關係，純為原告斷章取義，又被告並不希冀洪
    翊庭與原告之夫妻關係因其而破裂，亦勸導洪翊庭勿因此與
    家人間產生衝突等語置辯，並聲明：原告之訴及假執行之聲
    請均駁回：如受不利判決，願供擔保，請准宣告免為假執行
    。
三、原告主張被告與洪翊庭有不正常之交往，已侵害原告基於配
    偶關係之身分法益且情節重大等語，並舉上開通聯紀錄、洪
    翊庭以電腦記載之文字資料、MSN 網路對話、手機簡訊及洪
    翊庭筆記等件為證。經查：
  (一)觀諸原告所提出之通聯紀錄，其上僅顯示日期、通話時間等
    資料，並無通話內容或簡訊內容之記載，則被告與洪翊庭間
    是否藉該等對話或簡訊內容互通曖昧情愫，並未可知，自難
    憑以認定被告有何侵害原告基於夫妻關係之身分法益遭侵害
    之情事。且人民本享有秘密通訊之自由，此為憲法賦與之權
    利，非他人得以剝奪，縱在夫妻之間亦是如此，是洪翊庭以
    行動電話或簡訊與被告通訊，自屬法之所許。原告雖以被告
    與洪翊庭通話、簡訊之次數過於密集為由，主張被告與洪翊
    庭有不正常之交往，但查，洪翊庭因工作關係需準備與足球
    相關之資料，故求助於曾任足球隊員之被告乙情，業據證人
    洪翊庭於本院審理時證述明確，而經比對何嘉人美語泰山分
    校提供之英國週課程資料可知，其內確有與足球相關之課程
    教學資料，並有實際帶領學員體驗足球之活動，且其英國週
    上課時間亦確在99年7 月份，足徵證人洪翊庭證述其因此而
    與被告有較頻繁之通話及簡訊等語，並非虛妄，自難僅因被
    告與洪翊庭間通話及簡訊頻繁，即率予認定被告有侵害原告
    夫權之舉。況上開通聯紀錄所示之通話及簡訊均係由洪翊庭
    撥打或傳送予被告，被告僅被動接聽電話及收受簡訊，並未
    見被告有主動撥打電話或傳送簡訊予洪翊庭之證據，縱認洪
    翊庭上開舉動有所不妥，亦不得將洪翊庭個人之行為怪罪於
    被告身上。酌上各情，該等通聯紀錄顯無從證明被告有原告
    所稱侵害其夫權之情事。
  (二)原告主張洪翊庭以電腦記載之檔案內有如原證4 至6 所示之
    文字乙情，固有文字列印資料在卷可參，且洪翊庭亦承認該
    等文字確為其所記載，惟詳閱該等文字內容可知，原證4 至
    6 應係洪翊庭私人之日記，所載內容實係洪翊庭個人內心之
    想法及感受，此由證人洪翊庭證稱：（本院卷第44頁資料上
    文字是否你曾經書寫的內容？）是。（上面有一段寫「超想
    你的，好想... 好想... 」、「謝謝你在大同山上給我一個
    期待，讓我有撐過去的力量」，對象是指誰？）被告謝先生
    。（「超想你的」是你對近乎知心的好友會說的話？）不是
    說，是我心裡的感受。（為何會想他？）因為去年那段時間
    是我最低潮的時候，遇到被告，我認為他可以幫我解決問題
    ，就像是在高中時候一樣。應該是我對高中那段時間的眷戀
    ，所以我會想他。（本院卷第45頁的內容記載「我有好多好
    多的事想跟你一起做」、「打籃球、穿情侶鞋、情侶裝、戴
    情侶戒、拍大頭貼」這也是你跟近乎知心的好友所會一起做
    的？）不是，但因為我高中曾跟被告在一起交往三個月，這
    些事情是我心裡想的想要作、未完成的事情。（本院卷第47
    頁你寫到「好想念你的擁抱，明明我就抱著你」，這是什麼
    意思？）這應該是寫我在高中時的情景，因為被告要搬家的
    時候，我就是那樣的心情等語，亦可得明證，因此，該等證
    物內縱有提及洪翊庭喜歡被告，或涉及曖昧關係甚至親密動
    作之文字，亦均屬洪翊庭單方之內心想法，尚難憑以認定被
    告於洪翊庭婚後曾與洪翊庭有不當交往之情事。
  (三)另查，原證7 MSN 對話內容究係何人間之對話，並未見原告
    提出相關帳號資料加以證實，且證人洪翊庭亦到庭否認係與
    被告間之對話，則原證7 是否為被告與洪翊庭間之對話，至
    有可疑。且細稽原證7 之MSN 網路對話內容可知，該對話內
    容中並無雙方互訴情愛之對話，而係其中一方將生活瑣事向
    另一方傾訴，且由對話中提及「給時間試著去接受你老公」
    等文字觀之，應係其中一方建議另一方繼續經營婚姻，顯無
    侵害他人基於夫妻關係之身分法益之意。況原證7 所示對話
    內容並非完整，尚難顯現對話者間對話內容之全貌，是原告
    憑此即認定被告有侵害其夫權之侵權行為，自非可採。
  (四)此外，原告既主張原證8 係洪翊庭之筆記，則該筆記所載內
    容自屬洪翊庭個人之內心想法，尚難憑以認定被告有與洪翊
    庭交往之主觀想法及客觀事實。至原證8 之簡訊內容固為洪
    翊庭所撰寫，然此僅為洪翊庭個人內心之意思，且證人洪翊
    庭亦到庭證稱該等簡訊並非傳送給被告等語，而原告亦未能
    提出原證8 所示簡訊係傳送予被告之積極事證，自亦無法憑
    以認定被告有侵害原告夫權之行為。
  (五)末查，證人洪翊庭證稱：（本院卷第46頁你寫到「你說我們
    見面的次數會不會太頻繁」，這是什麼樣的情境下被告說這
    些話？）因為每次都是我打電話找被告出來，他知道我已經
    結婚了，所以問我見面的次數會不會太頻繁，但我沒有回他
    。」等語，與被告辯稱：伊屢次以兄長身分規勸洪翊庭勿因
    其關係而讓其家庭關係破裂等語，核屬相符，益徵本件僅洪
    翊庭單方面對被告存有情愫，被告並無侵害原告夫權之情事
    。
四、綜上所述，原告主張被告與洪翊庭有不當交往之情事，被告
    已侵害原告之夫權云云，難認屬實，被告辯稱其與洪翊庭間
    只是一般異性朋友間之往來，情同兄妹，並未與洪翊庭有何
    不當交往等語，可以採信。從而，原告依民法第195 條第3
    項之規定請求被告給付原告50萬元，於法無據，應予駁回。
    又原告之訴既經駁回，其假執行之聲請即失所附麗，應併予
    駁回。
五、本件事證已臻明確，兩造間其餘攻擊防禦方法及舉證，經本
    院審酌後，對本件判決結果不生影響，爰不一一論述，併此
    敘明。
六、據上論結，原告之訴為無理由，依民事訴訟法第78條，判決
    如主文。
中    華    民    國    100   年     9     月    2    日
                  民事第一庭    法  官  魏于傑
上為正本係照原本作成。
如對本判決上訴，須於判決送達後二十日內向本院提出上訴狀。
如委任律師提起上訴者，應一併繳納上訴審裁判費。
中    華    民    國   100    年    9     月    5     日
                                書記官  黃瓊儀